cs: Kutilství a řemeslo > Vodoinstalace > Instalatérské armatury: Koupelnové sestavy; Vany; Vodovodní baterie; Sprchové kouty a komplety; Dřezy a umyvadla; Záchody a bidety
de: Heimwerkerbedarf > Sanitär > Sanitärkeramik & Armaturen: Badezimmerausstattungen; Badewannen; Armaturen; Duschkabinen; Waschbecken & Spülen; Toiletten & Bidets
da: Isenkram > Sanitet > Sanitetsinstallationer: Badeværelsessæt; Badekar; Vandhaner; Brusekabiner og -sæt; Vaske; Toiletter og bideter
es: Bricolaje > Fontanería > Piezas para fontanería: Piezas de baño; Bañeras; Grifos; Kits y platos de ducha; Lavabos y fregaderos; Baños y bidés
ko: 철물 > 배관 > 배관설비: 욕실 설비 세트; 욕조; 수전; 샤워 칸막이 세트; 개수대; 변기/비데
pl: Sprzęt > Systemy hydrauliczne > Armatury: Zestawy łazienkowe; Wanny; Baterie; Kabiny i zestawy prysznicowe; Zlewy i umywalki; Toalety i bidety
en: Hardware > Plumbing > Plumbing Fixtures: Bathroom Suites; Bathtubs; Faucets; Shower Stalls & Kits; Sinks; Toilets & Bidets
nb: Maskinvare > Rørlegging > Rørleggerarmaturer: Baderomssett; Badekar; Kraner; Dusjkabinetter og -sett; Vasker; Toaletter og bideter
pt-PT: Equipamento > Canalização > Fixações de canalização: Casas de banho; Banheiras; Torneiras; Conjuntos e estruturas de duche; Lavatórios; Sanitas e bidés
zh-TW: 硬體 > 管線 > 管線設備: 全套衛浴室; 浴缸; 水龍頭; 淋浴間/淋浴套件; 水槽; 馬桶和坐浴桶
nl: Bouwmaterialen > Loodgieterswerk > Sanitair: Badkamercombinaties; Badkuipen; Mengkranen; Douchecabines en -sets; Gootstenen; Toiletten en bidetten
el: Υλικά κατασκευών > Υδραυλικές εγκαταστάσεις > Υδραυλικά είδη: Σετ μπάνιου; Μπανιέρες; Βρύσες; Ντουζιέρες & κιτ; Νεροχύτες/νιπτήρες; Τουαλέτες & μπιντέδες
tr: Hırdavat > Sıhhi tesisat > Sıhhi Tesisat Armatürleri: Banyo Setleri; Küvetler; Musluklar; Duş Tekneleri ve Setleri; Lavabolar; Tuvaletler ve Bideler
sl-SI: Gradbena oprema > Vodovod > Sanitarna oprema: Kopalniške garniture; Kopalne kadi; Pipe; Kabine in kompleti za prho; Umivalniki; Stranišča in bideji
vi: Phần cứng > Đường ống > Thiết bị kỹ thuật vệ sinh: Thiết bị phòng tắm; Bồn tắm; Vòi nước; Bộ bồn tắm đứng; Chậu rửa; Bồn cầu và bồn tiểu nữ
hu: Hardver > Vízvezeték > Vízvezeték-szerelvények: Fürdőszobalakosztályok; Fürdőkádak; Csaptelepek; Zuhanykabinok és készletek; Mosogatók; WC-k és bidék
zh-CN: 五金/硬件 > 管道 > 管道设备: 浴室套件; 浴缸; 水龙头; 淋浴/隔间组装套装; 水槽; 马桶与坐浴盆
lt-LT: Techninė įranga > Santechnika > Santechninė įranga: Vonios įrangos komplektai; Vonios; Maišytuvai; Dušo kabinos ir komplektai; Kriauklės; Klozetai ir bidė
sv: Metallprodukter > Rörmokeri > Sanitära produkter: Sanitetsporslin; Badkar; Kranar; Duschkabiner och -kit; Tvättställ; Toaletter och bidéer
pt-BR: Ferragens > Encanamento > Instalações de encanamento: Conjuntos para banheiro; Banheiras; Torneiras; Boxes para banheiro; Pias; Privadas e bidês
ja: DIY用品 > 水道設備 > 排水・配管設備: スイート バスルーム; バスタブ; 蛇口; シャワールーム組み立てキット; シンク; トイレ・ビデ
it: Articoli di ferramenta > Prodotti idraulici > Articoli idraulici: Set di sanitari per bagno; Vasche da bagno; Rubinetteria; Cabine e kit per doccia; Lavandini; WC e bidet
hr-HR: Željezarija > Vodoinstalaterska oprema > Sanitarna keramika i slavine: Kupaonski kompleti; Kade; Slavine; Tuš kabine i setovi; Umivaonici; WC školjke i bidei
sk-SK: Náradie > Vodoinštalačné práce > Vodovodné armatúry: Kúpeľne; Vane; Batérie; Sprchové kúty a súpravy; Umývadlá; Toalety a bidety
fr: Quincaillerie > Plomberie > Équipements sanitaires: Ensembles d’équipements pour salles de bains; Baignoires; Robinets; Cabines et kits de douche; Éviers et lavabos; Toilettes et bidets
ru: Оборудование и технические изделия > Системы водоснабжения и водоотведения > Сантехника: Наборы для ванной комнаты; Ванны; Смесители; Душевые кабины и гарнитуры; Раковины; Унитазы и биде
ro-RO: Feronerie > Instalații sanitare > Corpuri sanitare: Seturi baie; Căzi de baie; Robinete; Cabine și seturi de duș; Chiuvete; Toalete și bideuri
bg-BG: Железария > Водоснабдяване и канализация > Санитарно обзавеждане: Комплекти за баня; Вани; Смесители; Душ кабини и комплекти; Мивки; Тоалетни и бидета
fi: Rakentaminen > Putkityöt > Putkiston kiinnikkeet: Kylpyhuoneet; Kylpyammeet; Hanat; Suihkukaapit ja -setit; Altaat; WC-istuimet ja bideet
th: ฮาร์ดแวร์ > ระบบท่อประปา > ที่ติดตั้งท่อ: ชุดห้องน้ำ; อ่างอาบน้ำ; ก๊อกน้ำ; คอกและชุดอาบน้ำ; อ่างล้างหน้า; ส้วมและโถชำระล้าง